【裁判字號】    91,易,839
【裁判日期】    920108
【裁判案由】    傷害
【裁判全文】
臺灣士林地方法院刑事判決                          九十一年度易字第八三九號
    公  訴  人  臺灣士林地方法院檢察署檢察官
    被      告  甲○○
                乙○○
右列被告因傷害案件，經檢察官聲請簡易判決處刑 (九十一年度偵字第三一九六號)
，本院認不宜以簡易判決處刑，改依通常程序審理判決如左：
    主  文
甲○○傷害人之身體，累犯，處拘役參拾日，如易科罰金，以參佰元折算壹日。
乙○○傷害人之身體，處拘役拾日，如易科罰金，以參佰元折算壹日。
    事  實
一、甲○○曾因違反麻醉藥品管理條例案，經臺灣高等法院以八十五年度上訴字第二
    三四二號判決處有期徒刑五月，於民國八十六年八月十四日判決確定，八十九年
    十二月十三日執行完畢。其仍不知悔悟，於九十年十一月一日十八時三十分許，
    在臺北縣汐止市○○街四四號前空地，因停車問題與乙○○發生爭執，雙方竟各
    基於傷害之犯意，徒手互毆成傷，致乙○○受有頭頂蓋骨裂傷長約五公分之傷害
    ；甲○○則受有雙眼眼瞼、右臉頰瘀傷等傷害。
二、案經被害人乙○○、甲○○相互訴由臺北縣警察局汐止分局報告臺灣士林地方法
    院檢察署檢察官偵查起訴。
    理  由
一、被告甲○○坦承於前述時間及地點，徒手毆打乙○○成傷，乙○○的傷是他手上
    帶的白金手錶所造成。此外，又有乙○○於本院之調查及審理時的指訴及台北市
    立忠孝醫院所開乙○○驗傷診斷書正本乙份附卷可證，足認被告甲○○之自白與
    事實相符，其犯行足以認定。另被告乙○○則否認有出手毆打甲○○，辯稱：「
    是甲○○打我的頭，我抓他衣領，用頭撞他的胸部，並沒有打他眼睛。」云云。
    惟查，被告乙○○先於警訊時曾供稱為求自保，也有反手回擊那位男子（即甲○
    ○）。又於審理中供稱：「二個人我不會靜靜地讓他打」，足見被告乙○○否認
    出手毆打甲○○的辯解不足採信；告訴人甲○○於本院調查及審理時亦指訴係因
    被告乙○○抓他胸部衣服，他才出手毆打乙○○。並有現場目擊證人郭信昌於偵
    查中結證稱：「當時我在附近釣魚，乙○○與甲○○因停車糾紛發生爭吵，我看
    見乙○○先動手抓甲○○衣領，並出手毆打甲○○，甲○○亦還手打乙○○，雙
    方扭打成一團，後來乙○○頭部流血，甲○○眼睛、臉頰受傷。」而且，甲○○
    眼瞼受傷之事實，亦據證人即致維藥局負責人俞志華於偵查中結證屬實，是乙○
    ○毆打甲○○成傷之事實，也足以認定。因此，被告乙○○否認出手毆打甲○○
    的辯解不足採信。被告二人犯罪事證明確，應依法論罪科刑。
二、核被告甲○○、乙○○所為，均係犯刑法第二百七十七條第一項之傷害罪嫌。被
    告甲○○前曾受有期徒刑執行完畢後，五年以內再犯本件有期徒刑以上之罪，為
    累犯，有台灣高等法院被告全國前案紀錄表附卷可查，應依刑法第四十七條規定
    加重其刑。爰審酌被告二人之品行、犯罪之動機、目的、手段、犯罪時所受之刺
    激、被害人所受傷害程度及被告犯罪後之態度等一切情狀，各量處如主文所示之
    刑，並均諭知易科罰金之折算標準。
據上論斷，應依刑事訴訟法第四百五十二條、第二百九十九條第一項前段，刑法第二
百七十七條第一項、第四十七條、第四十一條第一項前段，罰金罰鍰提高標準條例第
一條前段、第二條，判決如主文。
本案經檢察官王碧霞到庭執行職務。
中      華      民      國      九十二      年      一      月    八    日
                                        臺灣士林地方法院刑事第二庭
                                            法  官  李  建  忠
右正本證明與原本無異。
如不服本判決應於送達後十日內向本院提出上訴狀。
                                            書記官  曾  韻  蒔
中      華      民      國      九十二      年      一      月    九    日
附錄本案論罪科刑法條全文：
刑法第二百七十七條第一項：
傷害人之身體或健康者，處三年以下有期徒刑、拘役或一仟元以下罰金。


司法院資訊處製作；財團法人民間司法改革基金會備份。
